臺灣彰化地方法院刑事判決　　　　　　　　　　　　九十三年度訴字第一五號
　　公　訴　人　臺灣彰化地方法院檢察署檢察官
　　被　　　告　甲○○
　　選任辯護人　李淵源律師
右列被告因違反毒品危害防制條例案件，經檢查官提起公訴（九十二年度偵字第七三
二七號），本院判決如左：
        主  文
甲○○連續販賣第一級毒品，處有期徒刑拾貳年陸月。犯罪所得之財物新臺幣壹萬壹
仟元沒收，如全部或一部不能沒收時，以其財產抵償之。諾基亞牌行動電話壹具（序
號000000000000000號）沒收；又轉讓第一級毒品，處有期徒刑壹年
陸月，扣案之第一級毒品海洛因貳包（驗後淨重合計零點參壹公克）沒收銷燬之，諾
基亞牌行動電話壹具（序號000000000000000號）沒收。應執行有期
徒刑拾參年陸月，犯罪所得之財物新臺幣壹萬壹仟元沒收，如全部或一部不能沒收時
，以其財產抵償之。扣案之第一級毒品海洛因貳包（驗後淨重合計零點參壹公克）沒
收銷燬之；諾基亞牌行動電話壹具（序號000000000000000號）沒收
。
        事  實
一、甲○○有賭博及二次施用毒品經觀察勒戒之前科（均未構成累犯），其明知海洛
    因為第一級毒品，不得非法販賣，竟基於意圖營利之概括犯意，於不詳時地，向
    不詳姓名之人販入第一級毒品海洛因後，即以其所有之0000000000號
    諾基亞牌行動電話（序號000000000000000號）作為販毒之聯絡
    工具，連續在下列時地，販賣第一級毒品海洛因牟利。
（一）於民國九十二年八月二十五日某時，在不詳地點先將第一級毒品海洛因約０．
      一公克交予戊○○試用後（起訴書誤載為翌日稍後交予第一級毒品海洛因），
      再於翌日即九十二年八月二十六日十八時五十八分許，甲○○以上開行動電話
      與戊○○所使用之0000000000號行動電話聯絡，其二人在電話中約
      定由甲○○以新臺幣（下同）八千元之價格，在不詳地點販賣重量半錢之第一
      級毒品海洛因予戊○○而完成交易，並交付第一級毒品海洛因。
（二）九十二年九月二十二日十一時許，由己○○以0000000000號行動電
      話與甲○○所使用之上開行動電話聯絡，其二人在電話中約定由甲○○販賣一
      千元之第一級毒品海洛因予己○○，甲○○隨即於稍後在彰化縣埤頭鄉○○村
      ○○路○段五三一號住處樓上，將上開第一級毒品海洛因丟予樓下之己○○而
      交付後完成交易。
（三）九十二年九月二十二日十一時五十九分許、同日十三時三十二分許，及同日十
      四時十九分許，由丙○○分別以丁○○所有之0000000000號行動電
      話，及不知何人所有之0000000000號行動電話與甲○○聯絡，其二
      人在電話中約定由甲○○販賣一千元之第一級毒品海洛因予丙○○（起訴書誤
      載為丁○○），嗣即於彰化縣溪湖鎮某處交付毒品而完成交易。
（四）九十二年九月二十二日十六時許，由真實姓名年籍均不詳，綽號「長腿」之成
      年男子（起訴書誤載為阿洲之成年男子）以0000000000號行動電話
      ，與甲○○所使用之0000000000號行動電話聯絡，其二人在電話中
      洽談由被告販賣數量不詳之第一級毒品海洛因予該「長腳」之成年男子，並由
      該「長腳」之成年男子幫甲○○以汽車加油刷卡之方式抵帳，惟因甲○○適在
      家鋪水泥，其母亦在場，而未完成交易。
（五）九十二年九月二十二日十八時二十五分許，由己○○以0000000000
      號行動電話與甲○○所使用之上開行動電話聯絡，其二人在電話中約定由甲○○販賣一千元之第一級毒品海洛因予己○○，甲○○隨即於同日稍後在彰化縣
      埤頭鄉○○村○○路○段五三一號住處，將上開第一級毒品海洛因交付予己○○，並由己○○先以香菸乙條，抵償其中之價款五百元而完成交易。
二、甲○○另基於轉讓第一級毒品海洛因之犯意，於九十二年九月二十三日十四時十
    七分許起（起訴書誤載為十五時十五分許），由甲○○以上開行動電話與戊○○
    所使用之0000000000號行動電話聯絡，其二人在電話中約定由甲○○
    交付相當於三千元重量之第一級毒品海洛因予戊○○，甲○○並於稍後在臺中市
    警察局附近街道轉交予戊○○。嗣於九十二年九月二十三日十五時十五分許，經
    警持搜索票及拘票，在臺中市○○○○○路交岔路口當場查獲，並扣得其所有之
    第一級毒品海洛因二包（驗後淨重合計０．三一公克，起訴書誤載毛重為三．八
    公克），及上開門號0000000000號，序號000000000000
    000號諾基亞牌行動電話一具，始查悉上情。
三、案經彰化縣警察局移請臺灣彰化地方法院檢察署檢察官偵查起訴。
        理  由
一、按被告以外之人於審判外之陳述，雖不符前四條之規定，而經當事人於審判程序
    同意作為證據，法院審酌該言詞陳述或書面陳述作成時之情況，認為適當者，亦
    得為證據，刑事訴訟法第一百五十九條之五第一項定有明文。本件被告甲○○就
    檢察官提出之證人己○○、戊○○、丁○○之警詢筆錄作為證據，均表示沒意見
    ，得為證據。又上開證人於警詢所為之證述，均業經上開證人於本院證述均屬實
    在，確有為警詢時所為之陳述，上開證人於警詢時所為之陳述，既均係出於其等
    自由意識下之陳述，就上開警詢筆錄作成時之情況，應屬適當，故本院將上開證
    人於警詢中之證述及指述，均列為本件調查之證據，先予敘明。
二、訊據被告甲○○固坦承有接聽上開行動電話，惟矢口否認有販賣第一級毒品海洛
    因及轉讓第一級毒品海洛因之犯行，辯稱：伊從未賣海洛因或轉讓海洛因予戊○○，也未賣海洛因予己○○、丙○○、「長腳」等人，另伊在監聽譯文中所講的
    是己○○向伊借錢，伊交錢給己○○云云。惟查：
（一）證人戊○○於警詢時證稱：九十二年八月二十六日十八時五十八分許，與被告
      甲○○之對話是在前一日被告甲○○有拿第一級毒品海洛因樣品給伊，伊問他
      半錢賣價多少錢，他說半錢賣一萬元，如果伊要的話他半錢第一級毒品海洛因
      賣伊八千元就好，並將伊之前販賣毒品的經驗告訴他，但此次只向被告甲○○
      拿到第一級毒品海洛因樣品約重零點一公克等語（參彰化縣警察局刑案偵查卷
      宗〈一〉第十七頁、第十八頁）。另於偵查中證稱：當天是別人向他拿的，伊
      是向被告甲○○說不要賣別人較貴，因伊與他較認識，所以向他買毒品較便宜
      ，使用毒品者若是同一村莊的人要找甲○○很容易等語（參九十二年度偵字第
      七三二七號偵查卷第三十九頁）。又上開電話之通話監聽譯文為「陳：像你昨
      天拿給我那個，跟另外那個：：”半”怎麼算？王：”半”喔：：齊頭啦（即
      一萬元）。陳：這樣喔，這樣會不會比較貴？王：還貴？陳：若像你拿給我那
      個呢？王：阿，師仔喔，若你要算八（即八千元）就好。陳：要跟那一樣喔。
      王：當然一樣囉：：昨天你朋友那個也沒漏氣，還弄最好的，還比較多給他。
      陳：他有沒有再打給你，若說這樣他今天或明天還會打給你，最主要你不要想
      說賺多，先把路走出來，我剛開始做時，在經營也是這樣，也沒想說賺多少：
      ：」，有上開通話之監聽譯文附卷（附於彰化縣警察局刑案偵查卷宗〈一〉第
      九十一頁）可稽，由上開談話內容觀之，確係被告與證人戊○○於通話前一天
      由被告將第一級毒品海洛因給證人戊○○試用後，隔天證人戊○○打電話向被
      告洽談第一級毒品海洛因價錢，其二人並合意以八千元之價格成交，是證人戊○○所為之證述應係向被告甲○○購買第一級毒品海洛因無訛。另被告於警詢
      時就上開詢問表示保持沉默（參彰化縣警察局刑案偵查卷宗〈一〉第五十頁、
      第五十一頁）。然其於偵查中供稱：九十二年八月二十六日十八時五十八分許
      與戊○○之電話對話內容，齊頭部份可能是一萬元，另他介紹一個朋友來向伊
      拿海洛因，伊並沒有收錢，伊約拿一千元的數量給，這是戊○○交代伊拿給他
      的等語（參九十二年度偵字第七三二七號偵查卷第四十七頁），亦係談論買賣
      第一級毒品海洛因之事。證人戊○○雖於本院審理時證稱：伊並沒有向被告買
      第一級毒品海洛因，在九十二年八月二十五日拿到海洛因是被告拿給伊看毒品
      的好壞而已，是以將海洛因放在紙上，加以燃燒，看留下的雜質有多少來加以
      分辨云云（參本院九十四年二月二十三日審判筆錄十八頁起）。然證人戊○○
      此部分之證述，不惟與警詢、偵查中之證述不符，且與上開通話監聽譯文不符
      ，是證人戊○○於本院之證述應係為被告迴護之詞，不足採信。綜上所述，堪
      認被告確有於上開時間與證人戊○○洽談第一級毒品海洛因之價格，並同意以
      八千元之價格賣予證人戊○○而完成交易，被告此部分所辯，應係推諉之詞，
      不可採信。
（二）證人己○○於警訊時證稱：0000000000號行動電話於九十二年九月
      二十二日十時三十三分、同日十一時十四分、十一時三十三分、十一時三十六
      分、十八時十一分、十八時二十五分之監聽譯文均是伊與被告甲○○之對話，
      前四通電話是要向被告購買第一級毒品海洛因一筒，即一千元之量，並且有完
      成交易。後二通電話也是向被告購買第一級毒品海洛因，是以香煙和被告交換
      第一級毒品海洛因施用，交易有完成，被告拿一千元的第一級毒品海洛因給伊
      ，但伊還欠他五百元等語（參彰化縣警察局刑案偵查卷宗〈二〉第二頁至第五
      頁）。又於偵查中證稱：伊有打電話向被告買第一級毒品海洛因，伊要買五Ｃ
      Ｃ之第一級毒品海洛因，術語是一筒，一筒是一千元，即是一小包第一級毒品
      海洛因；伊大概是從九十二年九月間開始向被告甲○○買第一級毒品海洛因，
      是朋友阿寶介紹的，伊都是用0000000000號電話打給被告的000
      0000000號電話，買到九月底，每次一包一千元，都是在埤頭鄉○○路
      路邊交易，因為被告住那邊，伊也離那裡比較近，伊於警詢時所為之證述是實
      在的；伊曾拿大衛杜夫的香煙跟被告換第一級毒品海洛因，跟他抵五百元，因
      為沒有現金，被告也同意以香煙抵償；監聽譯文在警局有看過，看得很清楚，
      確實是伊與被告之對話等語（參九十二年度偵字第七三二七號偵查卷第七十三
      頁、第一三八頁、第一三九頁）。再於本院審理時證稱：九十二年九月二十二
      日上午之電話譯文談論要被告從樓上丟東西下來，所說的東西就是第一級毒品
      海洛因，當日下午的通話是伊拿香煙跟被告換第一級毒品海洛因，並且有換到
      ，伊確有講過電話譯文內之內容，且二次都有買到第一級毒品海洛因等語（參
      本院九十四年二月二十三日審理筆錄）。又上開電話之通話監聽譯文為「楊：
      喂，我阿風（應為阿夆），你有在我們這邊嗎？王：有。楊：我想說跟你拿一
      筒（指第一級毒品海洛因之數量），晚一點拿錢才過去跟你拿？王：等一下好
      嗎？楊：多久？王：半個小時。楊：半個小時後再打給你，還是你打給我？王
      ：你打給我。楊：抱歉喔。王：不會。」；「楊：喂，到了嗎？王：你人在那
      裡？楊：我在埤頭路。王：你一樣從合興國小來好了。楊：合興國小嗎？王：
      是。楊：我馬上到。王：你慢慢騎。楊：好。」；「楊：喂。王：你從學校水
      溝邊這條路到彰水路旁。楊：我在彰水路旁。王：你再過來７超商邊。楊：有
      ，我在騎了。王：你到７超商閃黃燈這邊，我從樓上丟下去。楊：好啦。」；
      「楊：喂。王：那量一樣是一張（指第一級毒品海洛因價錢為一千元），你看
      一下。楊：喔。王：好啦。」；「楊：喂，兄喔抱歉剛才我在我爸車上。王：
      沒關係。楊：我想說香煙你需要嗎？王：什麼煙？楊：黑豆（大衛杜夫）。王
      ：有多嗎？楊：看你需要嗎？跟你換（換第一級毒品海洛因）？王：你一條要
      換多少？楊：五百。王：你要拿幾條？楊：一條。王：你要拿多少？楊：先一
      千，差你五百。王：那這樣你要怎麼渡過？楊：我如有現金，這幾天我會慢慢
      給你。王：好啦。」；「楊：喂，我在你家門口。王：好。楊：我拿煙給你。
      王：好。」，有上開通話之監聽譯文附卷（附於彰化縣警察局刑案偵查卷宗〈
      一〉第八十頁、第八十一頁、第八十四頁）可稽，由上開談話內容觀之，確係
      為買賣第一級毒品海洛因之對話，故證人己○○所為之證述堪信為真。況被告
      於偵查中供稱：九十二年九月二十二日上午與己○○之電話對話內容是己○○
      要伊拿第一級毒品海洛因給他，伊說沒有，但他說若有第一級毒品海洛因的話
      就從樓上丟給他；一筒是注射針筒的量，是第一級毒品海洛因，一張是一千元
      ；黑豆是大衛杜夫香煙，己○○本來問伊是否有第一級毒品海洛因，伊說到時
      再看看，後來他拿黑豆來時伊已無海洛因等語（參九十二年度偵字第七三二七
      號偵查卷第四十五頁、第四十六頁）。其內容亦係談論購買毒品海洛因之事，
      且由監聽譯文觀之，是被告主動要將第一級毒品海洛因從樓上丟到樓下，而非
      證人己○○要求被告如此做。又被告於警詢中就上開詢問表示保持沉默或表示
      上開電話是伊接聽，但內容並非毒品交易，而證人己○○要向伊借一千元等語
      （參彰化縣警察局刑案偵查卷宗〈一〉第四十六頁、第四十八頁）。再於本院
      審理時卻改稱是與證人己○○合夥去向他人購買第一級毒品海洛因，於買得後
      將全數第一級毒品海洛因藏置於其住處，俟證人己○○需施用時再向其拿取云
      云。然與其之前所為之供述並不一致，況施用毒品之人，毒癮若發作，則立即
      即需施用解癮，證人己○○何以會與被告合買第一級毒品海洛因後，將全數毒
      品交由被告保管，如其毒癮發作時找不到被告，則如何解癮，被告此部份之辯
      解，顯有違常情。是被告辯稱其未販賣第一級毒品海洛因予證人己○○，應係
      卸責之詞。
（三）證人丁○○於警詢時證稱：九十二年九月二十二日十一時五十九分許，及同時
      十四時十九分許，由門號0000000000號、0000000000號
      行動電話撥打被告甲○○所有之0000000000號行動電話之人不是伊
      ，是伊友人「煌祥」（即丙○○）撥打的，伊將電話借給「煌祥」撥打，當時
      伊在「煌祥」身旁，聽到他們的談話內容是「煌祥」要向被告購買第一級毒品
      海洛因一千元，至於有無完成交易伊不曉得等語（參彰化縣警察局刑案偵查卷
      宗〈三〉第七頁、第八頁）。又於偵查中證稱：是「煌祥」向伊借上開電話撥
      打，伊當時在他身旁，有聽到談話內容是要買一千元第一級毒品海洛因之術語
      ，因為伊之前曾施用毒品所以知道術語，且他們二、三次通話伊都在旁邊，所
      以知道等語（參九十二年度偵字第七三二七號偵查卷第七十五頁以下）。另於
      本院審理時證稱：伊在警詢、偵查中為之證述均屬實在，丙○○向伊借電話，
      都是他打的電話，但0000000000號的行動電話不是伊的，但伊確有
      聽到丙○○與被告間之談話，跟電話譯文是相同的，應該是要交易毒品，因為
      伊以前也是有施用毒品等語（參本院九十四年三月三十日審理筆錄）。又上開
      撥打電話之監聽內容分別為「許：喂！大耶喔。王：嗯。許：昨天那個怎會樣
      ？王：怎樣，昨天個不錯啊。許：昨天那個差以前拿的那個，差很多。王：這
      樣。許：大耶，你說今天這個。王：我拿到會補給你。許：現在還沒有？王：
      還沒。」（九十二年九月二十二日十一時五十九分，由0000000000
      號撥打之通話）；「許：喂！大耶喔，你那裡怎樣。王：還沒打電話給我。許
      ：喔。王：啊，要補的另外，我還沒拿到，現在我要到鹿港。許：好啦。」（
      九十二年九月二十二日十三時三十二分，由0000000000號撥打之通
      話）；「許：喂！大耶喔。王：是。許：有了。王：你從溪湖來。許：我現在
      就是沒交通工具。王：是。許：那我從你那邊過去。許：多久？王：半個多鐘
      頭以上。許：你到時打這支電話，有顯示嗎？王：有。許：啊昨天補的那個，
      麻煩一下。王：我可以，我儘量啦，你聽懂就好啦。許：好啦，差不多四十分
      嗎？王：差不多。許：好。王：一樣一張（指購買第一級毒品海洛因之價錢一
      千元）？許：是。」（九十二年九月二十二日十四時十九分，由000000
      0000號撥打之通話），有上開電話之通話監聽譯文附卷（附於彰化縣警察
      局刑案偵查卷宗〈一〉第八十一頁、第八十二頁）可稽。由上開通話內容之時
      間接續觀之，確係丙○○向證人丁○○及另一他人借用電話與被告為買賣毒品
      之對話，並於當日由被告將價值一千元之第一級毒品海洛因攜至彰化縣溪湖鎮
      某處交予丙○○而完成交易。是證人丁○○所為之證述非無憑據，亦係證人丁○○親耳聽聞之事，而非傳聞，被告辯稱其未賣海洛因予許煌祥，顯不實在。
（四）被告雖否認有將第一級毒品海洛因賣予綽號「長腿」之成年男子，然九十二年
      九月二十二日十六時許，被告與「長腿」之0000000000號行動電話
      之通話監聽譯文內容為：「王：喂！長腳：你車還有油嗎？王：沒什麼油了。
      長腳：你和我去加油，你剷一點（指第一級毒品海洛因）給我，刷我的信用卡
      ？王：那你開去加油就好了，我在鋪水泥地。長腳：我偷跑出來了。王：好啦
      。」，有上開電話之通話監聽譯文附卷（附於彰化縣警察局刑案偵查卷宗〈一
      〉第八十三頁、第八十四頁）可稽。又被告於警詢時供稱：這電話是伊接聽的
      ，內容「剷一點」是指對方要向伊要第一級毒品海洛因，後來對方沒來所以沒
      完成交易等語（參彰化縣警察局刑案偵查卷宗〈一〉第四十七頁、第四十八頁
      ）。再於偵查中供稱：「長腿」是要以刷其信用卡代伊加汽油之方式交易，他
      本來問伊車子有無汽油，叫伊若有第一級毒品海洛因給他一些，因當時他來伊
      住處時，伊與伊母親正在鋪水泥，他就被伊母親罵走了等語（參九十二年度偵
      字第七三二七號偵查卷第四十五頁以下）。是被告係因其母在場或因「長腿」
      未到才未完成交易，並非與「長腿」無交易第一級毒品海洛因之事，故被告此
      部分辯解，亦不可採。
（五）被告雖否認其有將第一級毒品海洛因轉讓予證人戊○○，而是請證人戊○○辨
      識毒品之品質云云。然九十二年九月二十三日十四時四十七分許起，被告與證
      人戊○○之電話通話監聽內容為「王：我準備三張的量給你夠嗎？我現在來去
      臺中，我在彰化要回去了。陳：：：王：我知道，我要去哪裡找你？陳：你從
      港路（臺中港路）下，在文心路警察局附近：：」；「王：師仔，我到了。陳
      ：：：在這文心路、大隆路口：：王：離警察局多遠？陳：警察局下來一點，
      隔壁條街。王：好好。」；「王：我在路口了。陳：我要下去了。」，有上開
      電話之通話監聽譯文附卷（附於彰化縣警察局刑案偵查卷宗〈一〉第七十八頁
      ）可稽，而上開通話內容即係被告要將三張（即三千元）之第一級毒品海洛因
      交給證人戊○○。且證人戊○○於偵查時證稱：伊無法光用眼睛看，來辨識海
      洛因的好壞，所以伊可能是當場燒給甲○○看，或教他怎麼燒；是將第一級毒
      品海洛因放在紙上，下面用火燒烤，全部都不見貨比較好，如果有雜質就留在
      紙上（參九十二年度偵字第七三二七號偵查卷第一一０頁、第一三三頁）等語
      。又於本院審理時證稱：伊測試第一級毒品之品質好壞，是將第一級毒品放在
      紙上加以燃燒，看留下的雜質有多少加以分辨等語（參本院九十四年二月二十
      三日審理筆錄）。另被告於警詢中供稱：伊上開四通電話通話監聽譯文內容，
      確是伊撥打給戊○○的，當戊○○進入伊駕駛之車牌號碼ＱＬ－二八七八號自
      用小客車車內，即為警當場查獲等語（參彰化縣警察局刑案偵查卷宗〈一〉第
      四十三頁、第四十四頁）。再於偵查中供稱：伊曾於九十一年、九十二年間有
      拿過第一級毒品海洛因給戊○○看，讓他確認第一級毒品海洛因品質好壞，拿
      過二次，第一次時間、地點都忘了，第二次是被查獲的這一次，都是當場拿第
      一級毒品海洛因給他看，他只有用眼睛看，他看完後，伊就把第一級毒品海洛
      因拿回來（參九十二年度偵字第七三二七號偵查卷第一二七頁）；又於本院審
      理時辯稱：伊只是拿第一級毒品海洛因給戊○○辨識品質好壞，他只是以目測
      即可辨識品質好壞；被查獲時那二包第一級毒品是在戊○○手上為警扣到的等
      語。綜上所述，被告與證人戊○○對於如何辨識第一級毒品海洛因之品質，說
      法不一，且依其二人之通話內容觀之，係被告準備三千元之第一級毒品海洛因
      要給證人戊○○，而非被告請證人戊○○辨識毒品之品質。此外，扣得之白色
      粉末經送法務部調查局鑑驗結果，確係第一級毒品海洛因，有該局九十二年十
      月十三日調科壹字第一四０００九五九三號鑑定通知書附卷可按（附於九十二
      年度偵字第七三二七號偵查卷第三十頁），並有該二包第一級毒品海洛因（驗
      後淨重合計０．三一公克），及被告所有之門號0000000000號，序
      號000000000000000號諾基亞牌行動電話一具等扣案可資佐證
      。足徵其二人所為之辯述，均係為被告甲○○卸責之詞，無足可採，堪認被告
      甲○○確有於上開時間無償轉讓第一級毒品海洛因予證人戊○○。
（六）揆諸前揭說明，被告確於有於前揭時、地販賣及轉讓第一級毒品海洛因，被告
      仍以前詞置辯，無非係事後卸責之詞，無可採信。本件事證業已明確，被告上
      開犯行，均堪認定。
二、按被告行為後毒品危害防制條例業已修正部分條文，並於九十二年七月九日經總
    統將該法全數條文（包括未修正部分）重新公布，而於九十三年一月九日施行，
    該法第四條第一項、第八條第一項修正前後之構成要件及法定刑並無不同，均分
    別為「販賣第一級毒品者，處死刑或無期徒刑；處無期徒刑者，得併科新臺幣一
    千萬元以下罰金。」；「轉讓第一級毒品者，處一年以上七年以下有期徒刑，得
    併科新臺幣一百萬元以下罰金。」，徵諸前揭說明，新法對被告並無不利，依刑
    法第二條第一項前段之規定，比較新舊法之結果，本件自應適用修正後之新法。
    再查被告曾有二次施用毒品經觀察勒戒之前科，有臺灣高等法院被告全國前案紀
    錄表及臺灣彰化地方法院檢察署刑案資料查註紀錄表在卷可按，且其於查獲時並
    供承有施用毒品海洛因等情，足見被告確有施用毒品之惡習，要可認定。又其供
    承查獲當時係以養鵝為生，但時間不固定，則其係藉販賣第一級毒品海洛因用以
    牟利，以供其施用毒品及用以養家之生活所需，亦事理之常，故被告上開行為當
    係基於營利之意圖而販賣第一級毒品海洛因，應可認定。核被告所為犯罪事欄一
    之（一）、（二）、（三）、（五）之犯行，係犯現行毒品危害防制條例第四條
    第一項之販賣第一級毒品罪、犯罪事欄一之（四）之犯行，係犯現行毒品危害防
    制條例第四條第五項、第一項之販賣第一級毒品未遂罪，犯罪事欄二之犯行，係
    犯現行毒品危害防制法第八條第一項之轉讓第一級毒品罪。被告持有第一級毒品
    之低度行為分別應為其販賣及轉讓之高度行為吸收，不另論罪，並予敘明。又被
    告先後多次販賣第一級毒品之犯行，時間緊接，所犯又係構成要件相同之罪名，
    顯係基於概括之犯意反覆為之，為連續犯，應依刑法第五十六條之規定論以現行
    毒品危害防制條例第四條第一項之販賣第一級毒品既遂罪，本應加重其刑，惟販
    賣第一級毒品之法定本刑為死刑、無期徒刑，依法均不得加重。次查起訴書認犯
    罪事欄一之（三）為未遂，之（四）為既遂容有誤會，應予更正。又被告所犯前
    開二罪間，犯罪構成要件不同，行為互殊，顯係基於各別犯意為之，應予分論併
    罰。另查被告有二次施用毒品經觀察勒戒之前科，且於警詢、偵查中及本院審理
    時均供承其於前揭時間均有施用毒品之情形，已如前述，足見被告確有施用毒品
    惡習。又本件應係因被告吸毒導致其工作所得無法支付其施用毒品及養家生活之
    費用，而販毒籌措其施用毒品、養家生活之費用，追究其原因無非肇因於被告本
    身無法戒絕毒品而起，且其所販賣之毒品數量尚屬輕微，相對於長期大量販賣毒
    品予不特定人之大毒梟，被告對社會治安及國民健康所造成之危害尚屬較輕，被
    告雖因一時貪念罹犯重典，然刑罰除制裁之功能外，更寓有教育、感化之目的，
    本件被告所犯販賣第一級毒品海洛因之情節部分，不免有情輕法重之情形，雖科
    處法定最低刑度仍有過重之虞，尚堪認其犯罪情狀有值憫恕之處，爰依刑法第五
    十九條之規定酌減其刑，並先加後減之。爰審酌被告明知毒品足以戕害人體之健
    康，竟為一已私慾，販賣毒品營利，及其犯罪動機、目的、手段、犯罪所生危害
    ，販毒及轉讓第一級毒品海洛因之次數，犯後仍否認犯行之態度等一切情狀，各
    量處如主文所示之刑，並定其應執行之刑，以示懲處。
三、又扣案之海洛因二包（驗後淨重合計０．三一公克），屬第一級毒品，應依毒品
    危害防制條例第十八條第一項前段之規定沒收銷燬之；販賣第一級毒品海洛因之
    所得一萬一千元，雖被告否認犯行，惟不能證明業已花費而滅失，扣案之諾基亞
    牌行動電話一具（序號000000000000000號）為被告所有，供聯
    絡販毒及轉讓第一級毒品海洛因所用之物，業如前述，均應依毒品危害防制條例
    第十九條第一項之規定宣告沒收，犯罪所得部分，如全部或一部不能沒收時，以
    其財產抵償之。至扣案之燈炮吸食器一支、一組、電子秤一台、塑膠袋二個、糖
    粉一包等物，業據被告否認係本件犯罪所用之物，檢察官亦未提出證據以證明係
    供被告販賣或轉讓第一級毒品海洛因所用之物。經查，並無其他證據足以證明被
    告以上開物品係供販賣或轉讓第一級毒品海洛因所用之物，且上開物品亦非屬違
    禁物，故不予宣告沒收，附此敘明。
四、公訴意旨另以：被告甲○○於九十一年間某日，以不詳方式與戊○○聯絡，雙方
    約定在臺中市某不詳地點，轉讓數量不詳之海洛因予戊○○，因認被告涉有毒品
    危害防制條例第八條第一項之轉讓第一級毒品罪嫌云云。
    按犯罪事實應依證據認定之，無證據不得推定其犯罪事實；又不能證明被告犯罪
    者，應諭知無罪之判決，刑事訴訟法第一百五十四條第二項、第三百零一條第一
    項分別定有明文。次按認定犯罪事實所憑之證據，雖不以直接證據為限，間接證
    據亦包括在內；然而無論直接或間接證據，其為訴訟上之證明，須於通常一般之
    人均不致有所懷疑，而得確信其為真實之程度者，始得據為有罪之認定，倘其證
    明尚未達到此一程度，而有合理之懷疑存在時，即無從為有罪之認定（最高法院
    七十六年度台上字第四九八六號判例參照）。本件公訴人認被告涉有前揭轉讓第
    一級毒品犯行，無非係以證人戊○○之證述為論據。訊據被告堅決否認前揭犯行
    ，辯稱：伊並未轉讓第一級毒品海洛因給戊○○等語。經查：證人戊○○雖於偵
    查中證稱：「（問：為何他說有拿海洛因給你，沒收錢？）可能是數量很少，沒
    有，我沒有跟他拿，九月被抓到這段期間沒有，之前我不記得。」；「較早之前
    他可能有拿海洛因給我，叫我試試貨的好壞。數量約一點點，時間約九十一年、
    九十二年間，拿過一、二次，地點可能在臺中。」等語（參九十二年度偵字第七
    三二七號偵查卷第一０八頁、第一０九頁）。然其所為之證詞均係不確定之證述
    ，且其於本院審理時證稱：約在九十一年間被告曾拿第一級毒品海洛因，要伊測
    識品質，但並沒有給伊第一級毒品海洛因等語。是其前後所為之證述不一，且檢
    察官並未舉出其他證據證明被告有此次轉讓第一級毒品海洛因之事實。此外，復
    查無其他積極證據足以證明被告涉有前揭轉讓第一級毒品海洛因犯行，不能證明
    被告此部分之犯罪，惟此部分檢察官認與起訴轉讓第一級毒品海洛因有罪部分，
    有連續犯之裁判上一罪關係，此部分爰不另為被告無罪之諭知，附此敘明。
據上論斷，應依刑事訴訟法第二百九十九條第一項前段，現行毒品危害防制條例第四
條第一項、第八條第一項、第十八條一項前段、第十九條第一項，刑法第十一條前段
、第二條第一項前段、第五十六條、第五十九條、第五十一條第一項第五款，罰金罰
鍰提高標準條例第一條前段，判決如主文。
本件經檢察官乙○○到庭執行職務。
中      華      民      國      九十四      年      四    月    十三    日
                                臺灣彰化地方法院刑事第一庭
                                    審判長法官  葉  榮  郎
                                    法      官  葛  永  輝
                                    法      官  陳  秋  錦
右正本證明與原本無異。
如不服本判決，應於判決送達後十日內，向本院提出上訴狀（須附繕本）。
                                    法院書記官  于  淑  真
中      華      民      國      九十四      年      四    月    十三    日
毒品危害防制條例第四條　　　　　　　　　　　　　　　　　　　　　　　製造、
運輸、販賣第一級毒品者，處死刑或無期徒刑；處無期徒刑者，得併科新臺幣一千萬
元以下罰金。
製造、運輸、販賣第二級毒品者，處無期徒刑或七年以上有期徒刑得併科新臺幣七百
萬元以下罰金。
製造、運輸、販賣第三級毒品者，處五年以上有期徒刑，得併科新臺幣五百萬元以下
罰金。
製造、運輸、販賣專供製造或施用毒品之器具者，處一年以上七年以下有期徒刑，得
併科新臺幣一百萬元以下罰金。
前四項之未遂犯罰之。
毒品危害防制條例第八條：
轉讓第一級毒品者，處一年以上七年以下有期徒刑，得併科新臺幣一百萬元以下罰金
。
轉讓第二級毒品者，處六月以上五年以下有期徒刑，得併科新臺幣七十萬元以下罰金
。
轉讓第三級毒品者，處三年以下有期徒刑，得併科新臺幣三十萬元以罰金。
前三項之未遂犯罰之。
毒品危害防制條例第十八條：
查獲之毒品及專供製造或施用毒品之器具，不問屬於犯人與否，均沒收銷燬之。但合
於醫藥或研究之用者，得不予銷燬。
前項合於醫藥或研究用毒品或器具之管理辦法，由法務部會同行政院衛生署定之。
毒品危害防治條例第十九條：
犯第四條至第九條、第十二條、第十三條或第十四條第一項、第二項之罪者，其供犯
罪所用或因犯罪所得之財物，均沒收之，如全部或一部不能沒收時，追徵其價額或以
其財產抵償之。
為保全前項價額之追徵或以財產抵償，得於必要範圍內扣押其財產。
犯第四條之罪所使用之水、陸、空交通工具沒收之。
